臺灣臺南地方法院刑事判決
110年度交易字第437號
公  訴  人  臺灣臺南地方檢察署檢察官
被      告  吳有  


上列被告因公共危險案件，經檢察官提起公訴（110年度偵字第8
506號），被告於準備程序中就犯罪事實為有罪之陳述，本院以
簡式審判程序進行審判，判決如下： 
    主  文
吳有犯駕駛動力交通工具而吐氣所含酒精濃度達每公升零點二五
毫克以上之罪，累犯，處有期徒刑捌月。
　　事實及理由
一、被告所犯係死刑、無期徒刑、最輕本刑為3年以上有期徒刑
    以外之罪，其於準備程序中就前揭被訴事實為有罪之陳述，
    經法官告知簡式審判程序之旨，並聽取其與公訴人之意見後
    ，本院裁定進行簡式審判程序，合先敘明。
二、本件犯罪事實及證據，均引用檢察官起訴書之記載（如附件
    ），並就證據部分增列：「被告於本院審理時之自白」，更
    正「105年交易字第2897號為105年交易字第230號。 
三、核被告所為，係犯刑法第185條之3第1項第1款之不能安全駕
    駛動力交通工具罪。又被告有如起訴書犯罪事實欄所載前科
    紀錄，有臺灣高等法院被告前案紀錄表在卷可稽，其於有期
    徒刑執行完畢後5年內，故意再犯本件有期徒刑以上之罪，
    為累犯，應依刑法第47條第1項之規定加重其刑。爰審酌被
    告已有酒後駕車前科紀錄，明知酒精成分對人之意識、控制
    能力具有不良影響，超量飲酒後會導致對週遭事務之辨識及
    反應能力較平常狀況薄弱，因而酒後駕車在道路上行駛，對
    一般往來之公眾及駕駛人自身皆具有高度危險性，竟仍酒後
    騎乘機車，嗣因騎車同時手持香菸吸食，經警攔查測得呼氣
    酒精濃度達每公升0.45毫克，漠視自己及公眾行之安全，自
    屬可議，惟念其未造成他人傷亡或車輛毀損等一切情狀，量
    處如主文所示之刑。
據上論斷，應依刑事訴訟法第273條之1第1項、第299條第1項前
段、第310條之2、第454條第2項，刑法第185條之3第1項第1款、
第47條第1項，刑法施行法第1條之1，判決如主文。 
本案經檢察官錢鴻明提起公訴，檢察官蘇聖涵到庭執行職務。 
中　　華　　民　　國　　110 　年　　10　　月　　14    日
　　　　　　　　　刑事第八庭    法　官　郭瓊徽
以上正本證明與原本無異。
如不服本判決應於收受本判決後20日內向本院提出上訴書狀，並
應敘述具體理由。其未敘述上訴理由者，應於上訴期間屆滿後20
日內向本院補提理由書狀（均須按他造當事人之人數附繕本）「
切勿逕送上級法院」。 
                                書記官  王珮君
中　　華　　民　　國　　110 　年　　10　　月　　14　　日
附錄
中華民國刑法第185條之3第1項
駕駛動力交通工具而有下列情形之一者，處2年以下有期徒刑，
得併科20萬元以下罰金：
一、吐氣所含酒精濃度達每公升零點二五毫克或血液中酒精濃度
    達百分之零點零五以上。
二、有前款以外之其他情事足認服用酒類或其他相類之物，致不
    能安全駕駛。
三、服用毒品、麻醉藥品或其他相類之物，致不能安全駕駛。
附件：
臺灣臺南地方檢察署檢察官起訴書
                                     110年度偵字第8506號
　　被　　　告　吳  有  男　70歲（民國00年0月00日生）
　　　　　　　　　　　　住○○市○○區○○○街000號
　　　　　　　　　　　　國民身分證統一編號：Z000000000號
上列被告因公共危險案件，已經偵查終結，認應該提起公訴，茲
將犯罪事實及證據並所犯法條分敘如下：
　　　　　　犯罪事實
一、吳有於民國105年間因違背安全駕駛致交通危險案件，經臺
    灣臺南地方法院以105年度交易字第2897號判處有期徒刑9月
    確定，甫於107年3月4日執行完畢出監。詎猶不知悛悔，又
    於110年4月6日12時許，在其友人位於臺南市安南區安中路
    之住處飲用保力達藥酒若干後，旋於同日12時30分許，騎乘
    車牌號碼000-000號之重型機車上路行駛，嗣於同日12時55
    分許行經臺南市○○區○○街000巷00○00號前處，因交通違規而
    為警攔查，經警施以酒精檢測器檢測，測得其飲酒後呼氣之
    酒精濃度高達每公升0.45毫克，始查悉上情。
二、案經臺南市政府警察局第三分局報告偵辦。
　　　　　　證據並所犯法條
一、上揭犯罪事實，業據被告吳有於警詢中及本署偵查中坦承不
    諱，並有酒精濃度測試表及臺南市政府警察局舉發違反道路
    交通管理事件通知單各1紙附卷足憑，足認其自白與事實相
    符，被告犯行應堪認定。
二、核被告所為，係犯刑法第185條之3第1項第1款之公共危險罪
    嫌。被告曾受如犯罪事實欄所載之徒刑宣告，於執行完畢後
    ，5年以內故意再犯本件有期徒刑以上之罪，為累犯，請依
    刑法第47條第1項之規定加重其刑。
三、依刑事訴訟法第251條第1項提起公訴。
　　此　致
臺灣臺南地方法院
中　　華　　民　　國　 110　　年　　4 　　月　　16  　日
                              檢  察  官　錢鴻明
本件證明與原本無異 
中　　華　　民　　國　 110　　年　　4 　　月　　22　　日
                              書  記  官  楊芝閩
附錄本案所犯法條全文
中華民國刑法第185條之3
駕駛動力交通工具而有下列情形之一者，處 2 年以下有期徒刑
，得併科 20 萬元以下罰金：
一、吐氣所含酒精濃度達每公升零點二五毫克或血液中酒精濃度
    達百分之零點零五以上。
二、有前款以外之其他情事足認服用酒類或其他相類之物，致不
    能安全駕駛。
三、服用毒品、麻醉藥品或其他相類之物，致不能安全駕駛。
因而致人於死者，處 3 年以上 10 年以下有期徒刑；致重傷者
，處 1 年以上 7 年以下有期徒刑。
曾犯本條或陸海空軍刑法第 54 條之罪，經有罪判決確定或經緩
起訴處分確定，於五年內再犯第 1 項之罪因而致人於死者，處
無期徒刑或 5 年以上有期徒刑；致重傷者，處 3 年以上 10 年
以下有期徒刑。